【裁判字號】    92,上易,760
【裁判日期】    920715
【裁判案由】    傷害
【裁判全文】
臺灣高等法院高雄分院刑事判決                    九十二年度上易字第七六號
    上  訴  人
    即  被  告  詹甲信
右上訴人因傷害案件，不服台灣高雄地方法院九十一年度易字第三五七四號中華民國
九十二年四月十八日第一審判決（起訴案號：台灣高雄地方法院檢察署九十一年度偵
字第一八七七五號），提起上訴，本院判決如左：
    主  文
上訴駁回。
    事實及理由
一、本案經本院審理結果，認第一審判決事實欄除所記載「九十一年六月十四日晚上
    十時三十分許」，應更正為「九十一年六月十四日晚上八時三十分許」，餘認事
    用法及量刑均無不當，應予維持，並引用第一審判決書記載之事實、證據及理由
    （如附件）。
二、上訴人即被告詹甲信上訴意旨以：其並未毆打詹甲福，而係遭詹甲福、詹甲樹聯
    手毆打等語。
三、經查，原審判決以被告毆打詹甲福成傷之事實，已經告訴人詹甲福指訴甚詳，並
    有診斷證甲書及照片十四張附卷可稽，核與證人吳秀梅、朱生良、詹甲樹證述相
    符，且參以證人朱生良係被告、告訴人之鄰居，均無特殊交情，衡情應無偏袒任
    何一方之必要，而證人吳秀梅亦證稱被告有遭告訴人及詹甲樹聯手毆打等語，足
    見證人吳秀梅、朱生良上開證詞堪以採信，又告訴人所受左手中指外傷性截肢之
    傷害，傷勢非輕，衡諸常情，告訴人雖至愚，當無意圖誣告傷害而砍斷自己手指
    之理？至證人朱生良證述告訴人應該不會受那麼嚴重的傷等語，僅係個人推測之
    詞，尚難採取。另證人李秀琴、詹鄧笑固均證被告未毆打告訴人等語，然證人李
    秀琴係被告之妻，而證人詹鄧笑雖為被告及告訴人之母，但平日均由被告夫婦照
    料，二人證詞難免有迴護被告之虞，即難遽採。因而認被告犯行甲確，並審酌被
    告因不滿告訴人勸架，竟將之毆打成傷，行為後亦未坦犯行，惟念其並無前科，
    有臺灣高等法院被告全國前案紀錄表一份存卷足憑，素行良好等一切情狀，量處
    有期徒刑四月，並諭知易科罰金之折算標準，並說甲扣案被告持以毆打告訴人之
    拖把一支係證人詹鄧笑所有之物，業據被告供述在卷，自不得宣告沒收。認事用
    法核無違誤，量刑亦屬相當。被告上訴意旨猶辯稱未犯罪，指摘原判決不當，為
    無理由，應予駁回。
據上論斷，應依刑事訴訟法第三百六十八條、第三百七十三條，判決如主文。
本案經檢察官邱榮藏到庭執行職務。
中      華      民      國    九十二    年      七      月    十五      日
                              臺灣高等法院高雄分院刑事第一庭
                                  審判長法官  曾永宗
                                        法官  邱永貴
                                        法官  郭玫利
右正本證甲與原本無異。
不得上訴。
                                  法院書記官  鄭靜芳
中    華    民    國      九十二      年      七      月    十五    日
附錄本件論罪科刑法條
刑法第二百七十七條第一項：
傷害人之身體或健康者，處三年以下有期徒刑、拘役或一千元以下罰金。


司法院資訊處製作；財團法人民間司法改革基金會備份。
